【裁判字號】    97,訴,34
【裁判日期】    970307
【裁判案由】    違反毒品危害防制條例
【裁判全文】
臺灣屏東地方法院刑事判決                97年度訴字第34號
公  訴  人  臺灣屏東地方法院檢察署檢察官
被      告  甲○○
上列被告因毒品危害防制條例案件，經檢察官提起公訴（96年度
毒偵字第2338號），被告於準備程序進行中就被訴事實為有罪之
陳述，本院合議庭裁定由受命法官獨任進行簡式審判程序，判決
如下：
    主  文
甲○○施用第二級毒品，累犯，處有期徒刑陸月；又施用第一級
毒品，累犯，處有期徒刑壹年，應執行有期徒刑壹年肆月。
    事  實
一、甲○○曾因施用毒品案件，於民國92年7 月16日經臺灣士林
    地方法院裁定令入勒戒處所觀察、勒戒，並因有繼續施用毒
    品傾向，再經裁定令入戒治處所強制戒治，於94年8 月1 日
    執行完畢釋放。又曾犯賭博（2 次）、麻醉藥品管理條例（
    5 次）、妨害公務、贓物及毒品危害防制條例（2 次）之罪
    ，其中第2 次所犯麻醉藥品管理條例之罪及妨害公務罪，經
    臺灣士林地方法院判處有期徒刑5 年2 月及7 月，於83年2
    月2 日確定，第3 次所犯麻醉藥品管理條例之罪，於82年11
    月22日經同院判處有期徒刑6 月，如易科罰金以銀元300 元
    折算1 日確定，三者並經裁定定其應執行之刑為有期徒刑6
    年，於84年12月22日假釋出獄（嗣經撤銷假釋），第4 次所
    犯麻醉藥品管理條例之罪及贓物罪，於86年8 月30日經同院
    判處有期徒刑7 月及3 月，應執行有期徒刑8 月確定，第5
    次所犯麻醉藥品管理條例之罪，於87年3 月31日經同院判處
    有期徒刑10月確定，後二者與前述假釋撤銷後殘餘刑期3 月
    5 月又21日接續執行，甫於91年11月3 日假釋期滿視為執行
    完畢。詎仍不知悔改，復於前述強制戒治執行完畢釋放後5
    年內，基於施用第二級毒品甲基安非他命之犯意，於96年10
    月22日下午5 時許，在台北縣土城市○○○路154 號地下3
    樓住處，以將甲基安非他命置於玻璃球內加熱氣化後吸食之
    方式，施用甲基安非他命1 次；隨後並另基於施用第一級毒
    品海洛因之犯意，在同址，以將海洛因摻入香菸內點燃吸食
    之方式，施用海洛因1 次。嗣於96年10月22日晚上11時40分
    許，在基隆市○○路41號前，因涉嫌槍砲彈藥刀械管制條例
    案件為警查獲，經徵得其同意採尿送驗，結果呈甲基安非他
    命及嗎啡陽性反應，始查悉上情。
二、案經基隆市警察局第二分局報請臺灣基隆地方法院檢察署呈
    由臺灣高等法院檢察署令轉臺灣屏東地方法院檢察署檢察官
    偵查起訴。
    理  由
一、本件被告甲○○所犯係死刑、無期徒刑或最輕本刑為3 年以
    上有期徒刑以外之罪，且非高等法院管轄第一審之案件，被
    告於準備程序進行中就被訴事實為有罪之陳述，經告知簡式
    審判程序之旨，並聽取公訴人及被告之意見後，本院合議庭
    認為適宜，依刑事訴訟法第273 條之1 第1 項規定，裁定本
    件由受命法官獨任進行簡式審判程序，合先敘明。
二、前揭事實，業據被告於本院審理時坦承不諱，且被告之尿液
    經檢驗確呈甲基安非他命及嗎啡陽性反應，有台灣尖端先進
    生技醫藥股份有限公司濫用藥物檢驗報告1 紙附卷可稽，事
    證明確，被告犯行洵堪認定。又被告曾因施用毒品案件，於
    92年7 月16日經臺灣士林地方法院裁定令入勒戒處所觀察、
    勒戒，並因有繼續施用毒品傾向，再經裁定令入戒治處所強
    制戒治，於94年8 月1 日執行完畢釋放，有臺灣高等法院被
    告前案紀錄表在卷可憑，被告於強制戒治執行完畢釋放後5
    年內，再犯施用第二級毒品甲基安非他命及第一級毒品海洛
    因之罪，依毒品危害防制條例第20條第3 項之反面解釋，自
    應依法論科。
三、按海洛因、甲基安非他命係屬毒品危害防制條例第2 條第2
    項第1 款、第2 款所定之第一級毒品及第二級毒品，不得非
    法持有或施用，被告施用甲基安非他命，核其所為，係犯同
    條例第10條第2 項之施用第二級毒品罪；又施用海洛因，係
    犯同條例第10條第1 項之施用第一級毒品罪。被告於施用前
    持有甲基安非他命及海洛因之低度行為，應分別為其施用甲
    基安非他命及海洛因之高度行為所吸收，均不另論罪。被告
    曾犯賭博（2 次）、麻醉藥品管理條例（5 次）、妨害公務
    、贓物及毒品危害防制條例（2 次）之罪，其中第2 次所犯
    麻醉藥品管理條例之罪及妨害公務罪，經臺灣士林地方法院
    判處期徒刑5 年2 月及7 月，於83年2 月2 日確定，第3 次
    所犯麻醉藥品管理條例之罪，於82年11月22日經同院判處有
    期徒刑6 月，如易科罰金以銀元300 元折算1 日確定，三者
    並經裁定定其應執行之刑為有期徒刑6 年，於84年12月22日
    假釋出獄（嗣經撤銷假釋），第4 次所犯麻醉藥品管理條例
    之罪及贓物罪，於86年8 月30日經同院判處有期徒刑7 月及
    3 月，應執行有期徒刑8 月確定，第5 次所犯麻醉藥品管理
    條例之罪，於87年3 月31日經同院判處有期徒刑10月確定，
    後二者與前述假釋撤銷後殘餘刑期3 年5 月又21日接續執行
    ，甫於91年11月3 日假釋期滿視為執行完畢，有臺灣高等法
    院被告前案紀錄表在卷可憑，被告受徒刑之執行完畢後，5
    年以內故意再犯上開有期徒刑以上二罪，均為累犯，俱應依
    法加重其刑。被告所犯上開二罪，犯意各別，行為互異，應
    予分論併罰。爰審酌被告於觀察、勒戒及強制戒治執行完畢
    釋放後，仍一再施用毒品，顯見未有戒絕之決心，且另有賭
    博、妨害公務及贓物等前科，素行欠佳，暨其於本院審理時
    終能坦承犯行，堪認尚有悔改之意等一切情狀，分別量處如
    主文所示之刑，並定其應執行之刑，以示懲儆。
據上論斷，應依刑事訴訟法第273 條之1 第1 項、第299 條第1
項前段，毒品危害防制條例第10條第1 項、第2 項，刑法第11條
前段、第47條第1 項、第51條第5 款，判決如主文。
本案經檢察官陳俊宏到庭執行職務。
中    華    民    國    97    年    3     月    7     日
                  刑事第三庭    法  官  春生
以上正本證明與原本無異。
如不服本判決應於收受本判決送達後10日內向本院提出上訴書狀
，其未敘述上訴理由者，並得於提起上訴後10日內向本院補提理
由書狀（均須按他造當事人之人數附繕本）「切勿逕送上級法院
」。
中    華    民    國    97    年    3     月    7     日
                                書記官  唐淑嫻
附錄本判決論罪科刑法條：
毒品危害防制條例第10條：
施用第一級毒品者，處6 月以上 5 年以下有期徒刑。
施用第二級毒品者，處3 年以下有期徒刑。


司法院資訊處製作；財團法人民間司法改革基金會備份。
